ACORDAO-COMPLETO-2474568

ACÓRDÃO DE RELAÇÃO

ACÓRDÃO DE RELAÇÃO 1029/2021 ATA 15/2021 - PLENÁRIO

Acórdão 1029/2021-TCU-Plenário
Os Ministros do Tribunal de Contas da União, reunidos em Sessão da Plenário, ACORDAM, por unanimidade, com fundamento nos arts. 143, inciso I, alínea "a" e 218 do Regimento Interno do TCU, aprovado pela Resolução nº 246, de 2011, em dar quitação a Edenilda Lopes de Oliveira Sousa (CPF XXX.368.283-XX) diante do integral recolhimento da multa aplicada pelo Acórdão 1.464/2014 prolatado pelo Plenário do TCU na Sessão Ordinária de 4/6/2014 (Ata nº   20/2014) , com a subsequente manutenção pelo Acórdão 1.890/2014 prolatado pelo Plenário do TCU na Sessão Ordinária de 16/7/2014 (Ata nº 26/2014) , além do Acórdão 1.164/2016 prolatado pelo Plenário do TCU na Sessão Ordinária de 11/5/2016 (Ata nº 16/2016) e do Acórdão 1.265/2019 prolatado pelo Plenário do TCU na Sessão Ordinária de 5/6/2019 (Ata nº 19/2019) , sob as seguintes condições:
 (i) valor original da multa em R$ 15.000,00 e data de origem da multa em 4/6/2014, tendo o recolhimento sido promovido pelos seguintes valores:
	Valores Recolhidos (em R$) 
	Datas dos Recolhimentos

	2.034,97
	04/05/2020

	2.027,88
	03/06/2020

	2.019,08
	01/07/2020

	2.025,20
	31/07/2020

	2.038,57
	30/09/2020

	2.051,61
	30/10/2020

	2.070,00
	01/12/2020

	2.105,44
	06/01/2020

	28,49
	26/02/2020

	4.311,38
	12/04/2020

 (ii) prolatar, em sintonia com os pareceres emitidos neste processo, a providência abaixo indicada.
1. Processo TC-Processo 034.039/2011-2 (TOMADA DE CONTAS ESPECIAL) 
	1.1. Apensos: TC-Processo 005.230/2021-7 (COBRANÇA EXECUTIVA) ; TC-Processo 028.090/2010-1 (AUDITORIA) ; TC-Processo 005.244/2021-8 (COBRANÇA EXECUTIVA) ; TC-Processo 005.223/2021-0 (COBRANÇA EXECUTIVA) ; TC-Processo 005.232/2021-0 (COBRANÇA EXECUTIVA) e TC-Processo 005.243/2021-1 (COBRANÇA EXECUTIVA) 
	1.2. Responsáveis: Edenilda Lopes de Oliveira Sousa (CPF XXX.368.283-XX) ; Eldon Ferrer de Almeida (CPF XXX.560.213-XX) ; Fernando Antônio de Almeida Sousa (CPF XXX.942.473-XX) ; Francisco Duarte Campos Júnior (CPF XXX.735.953-XX) ; Maria Jaquelina Lucena da Silva Sá (CPF XXX.185.733-XX) ; Steel Locadora de Veículos Máquinas Equipamentos e Mão de Obra Ltda. (CNPJ 10.565.150/0001-04) .
	1.3. Entidade: Município de Lavras da Mangabeira - CE.
	1.4. Relator: Ministro-Substituto André Luís de Carvalho.
	1.5. Representante do Ministério Público: Procurador Júlio Marcelo de Oliveira.
	1.6. Unidade Técnica: Secretaria Geral de Processos - Serviço de Controle dos Efeitos de Deliberações (Seproc-Secef) .
	1.7. Representação legal: 
	1.7.1 Jorge Ulisses Jacoby Fernandes (OAB/DF 6.546) , entre outros, representando Edenilda Lopes de Oliveira Sousa; 
	1.7.2. Ítalo Viana Aragão (OAB/CE 27.392) , entre outros, representando Maria Jaquelina Lucena da Silva Sá; e 
	1.7.3. Edson Saraiva Tavares (OAB/CE 13.998) , representando a Steel Locadora de Veículos Máquinas Equipamentos e Mão de Obra Ltda. 
	1.8. Providência: enviar a cópia do presente Acórdão, com a cópia do parecer da unidade técnica, a Edenilda Lopes de Oliveira Sousa, para ciência.

Município de Lavras da Mangabeira - CE.

Edenilda Lopes de Oliveira Sousa (CPF XXX.368.283-XX); Eldon Ferrer de Almeida (CPF XXX.560.213-XX); Fernando Antônio de Almeida Sousa (CPF XXX.942.473-XX); Francisco Duarte Campos Júnior (CPF XXX.735.953-XX); Maria Jaquelina Lucena da Silva Sá (CPF XXX.185.733-XX); Steel Locadora de Veículos Máquinas Equipamentos e Mão de Obra Ltda. (CNPJ 10.565.150/0001-04).

ACORDAO-COMPLETO-2524948

Acórdão de Relação 447/2022 - Plenário

Acórdão de Relação

ACORDAO-COMPLETO-2489695

Acórdão de Relação 1820/2021 - Plenário

ANDRÉ DE CARVALHO

Procurador Júlio Marcelo de Oliveira.

TOMADA DE CONTAS ESPECIAL (TCE)

Secretaria Geral de Processos - Serviço de Controle dos Efeitos de Deliberações (Seproc-Secef).